---
title: "106-2 大數據分析方法 作業二"
output: github_document
author: 呂紹豪 化材四 B0323030
---

作業完整說明[連結](https://docs.google.com/document/d/1aLGSsGXhgOVgwzSg9JdaNz2qGPQJSoupDAQownkGf_I/edit?usp=sharing)

學習再也不限定在自己出生的國家，台灣每年有許多學生選擇就讀國外的大專院校，同時也有人多國外的學生來台灣就讀，透過分析[大專校院境外學生人數統計](https://data.gov.tw/dataset/6289)、[大專校院本國學生出國進修交流數](https://data.gov.tw/dataset/24730)、[世界各主要國家之我國留學生人數統計表](https://ws.moe.edu.tw/Download.ashx?u=C099358C81D4876CC7586B178A6BD6D5062C39FB76BDE7EC7685C1A3C0846BCDD2B4F4C2FE907C3E7E96F97D24487065577A728C59D4D9A4ECDFF432EA5A114C8B01E4AFECC637696DE4DAECA03BB417&n=4E402A02CE6F0B6C1B3C7E89FDA1FAD0B5DDFA6F3DA74E2DA06AE927F09433CFBC07A1910C169A1845D8EB78BD7D60D7414F74617F2A6B71DC86D17C9DA3781394EF5794EEA7363C&icon=..csv)可以了解103年以後各大專院校國際交流的情形。請同學分析以下議題，並以視覺化的方式呈現分析結果，呈現103年以後大專院校國際交流的情形。



## 來台境外生分析
### 資料匯入與處理
```{r dataloadToTWN}
library(readr)
library(dplyr)
library(tidyr)
library(bindrcpp)
library(knitr)

C103<-read_csv("http://stats.moe.gov.tw/files/detail/103/103_ab103_C.csv")
S103<-read_csv("http://stats.moe.gov.tw/files/detail/103/103_ab103_S.csv")
C104<-read_csv("http://stats.moe.gov.tw/files/detail/104/104_ab104_C.csv")
S104<-read_csv("http://stats.moe.gov.tw/files/detail/104/104_ab104_S.csv")
C105<-read_csv("http://stats.moe.gov.tw/files/detail/105/105_ab105_C.csv")
S105<-read_csv("http://stats.moe.gov.tw/files/detail/105/105_ab105_S.csv")
C106<-read_csv("http://stats.moe.gov.tw/files/detail/106/106_ab105_C.csv")
S106<-read_csv("http://stats.moe.gov.tw/files/detail/106/106_ab105_S.csv")


```

### 哪些國家來台灣唸書的學生最多呢？ 
```{r ToTWNCountry}
foreign<-full_join(C103[,-1],C104[,-1], by ="國別" )
foreign<-full_join(foreign,C105[,-1], by ="國別" )
foreign<-full_join(foreign,C106[,-1], by ="國別" )


foreign$total<-rowSums(foreign[,-1],na.rm = T)

arrange(foreign,desc(total))%>%select("國別","total")%>%head(10)%>%kable()
```

### 哪間大學的境外生最多呢？
```{r ToTWNUniversity}
foreignS<-full_join(S103[,c(-1,-2)],S104[,c(-1,-2)], by ="學校名稱" )
foreignS<-full_join(foreignS,S105[,c(-1,-2)], by ="學校名稱" )
foreignS<-full_join(foreignS,S106[,c(-1,-2)], by ="學校名稱" )

foreignS$`非學位生-大陸研修生.x`<-
  gsub("…","0",foreignS$`非學位生-大陸研修生.x`)%>%as.numeric()

foreignS$`非學位生-大陸研修生.y`<-
  gsub("…","0",foreignS$`非學位生-大陸研修生.y`)%>%as.numeric()


foreignS$total<-rowSums(foreignS[,-1],na.rm = T)

arrange(foreignS,desc(total))%>%select("學校名稱","total")%>%head(10)%>%kable()
```

### 各個國家來台灣唸書的學生人數條狀圖
```{r ToTWNCountryBar}
library(ggplot2) 

foreign10<-arrange(foreign,desc(total))%>%select("國別","total")

foreign10<-rbind(
  top_n(foreign10,10),
      slice(foreign10,11:n()) %>% summarise(國別="other",total=sum(total))
)
foreign10




ggplot(foreign10, aes(x = 國別, y = 總人數))+
  geom_bar(aes(x=國別,y=total),stat = "identity") 

```

### 各個國家來台灣唸書的學生人數面量圖
```{r ToTWNCountryMap}
#這是R Code Chunk
```

## 台灣學生國際交流分析

### 資料匯入與處理
```{r dataloadFromTWN}
library(readxl)
exchange<-read_excel("C:/Users/user/Downloads/Student_RPT_07.xlsx") 
```

### 台灣大專院校的學生最喜歡去哪些國家進修交流呢？
```{r FromTWNCountry}
group_by(exchange,`對方學校(機構)國別(地區)`)%>%
  summarise(total=sum(小計))%>%
  arrange(desc(total))%>%
  head(10)%>%kable()
```

### 哪間大學的出國交流學生數最多呢？
```{r FromTWNUniversity}
group_by(exchange,`學校名稱`)%>%
  summarise(total=sum(小計))%>%
  arrange(desc(total))%>%
  head(10)%>%kable()
```

### 台灣大專院校的學生最喜歡去哪些國家進修交流條狀圖
```{r FromTWNCountryBar}
exchange10<-group_by(exchange,`學校名稱`)%>%
  summarise(total=sum(小計))%>%
  arrange(desc(total))

exchange10<-rbind(
  top_n(exchange10,10),
  slice(exchange10,11:n()) %>% summarise(`學校名稱`="other",total=sum(total))
)

exchange10

ggplot(exchange10, aes(x = 學校名稱 , y = 總人數))+
  geom_bar(aes(x=學校名稱,y=total),stat = "identity") +
  theme(axis.text.x = element_text(angle = 90, hjust = 1,vjust=0.3,size=10))
```

### 台灣大專院校的學生最喜歡去哪些國家進修交流面量圖
```{r FromTWNCountryMap}
#這是R Code Chunk
```

## 台灣學生出國留學分析

### 資料匯入與處理
```{r dataloadFromTWNAb}
overseas<-read_csv("C:/Users/user/Downloads/105年度世界各主要國家之我留學生人數統計表 .csv")
```

### 台灣學生最喜歡去哪些國家留學呢？
```{r FromTWNAb}
overseas[,c(2:3)]%>%
  arrange(desc(總人數))%>%
  head(10)%>%kable()
```

### 台灣學生最喜歡去哪些國家留學面量圖
```{r FromTWNAbMap}
#這是R Code Chunk
```

## 綜合分析

請問來台讀書與離台讀書的來源國與留學國趨勢是否相同(5分)？想來台灣唸書的境外生，他們的母國也有很多台籍生嗎？請圖文並茂說明你的觀察(10分)。